# MIGUEL ANGEL SARPI RIVERO

#### **Desarrollador Web Front-end**

#### Contacto

Miguel.sarpi@gmail.com



+ 56 9 5732 6432



SarpiDesign.netlify.app



/Miguel-sarpi



/MSarpi

#### Sobre mí

Me gradué como Analista Programador Computacional en 2019 y cuento con más de un año de experiencia en el desarrollo web, así como sólidos conocimientos teórico-prácticos en las áreas de tecnologías de la información y comunicación. Poseo habilidades para administrar y operar sistemas informáticos, así como para realizar maquetación utilizando tecnologías como ReactJs, React Bootstrap, PHP, Laravel, HTML, CSS, Bootstrap, JS, JQuery y bases de datos. Actualmente, me encuentro en búsqueda de empleo para seguir ampliando mi experiencia y asumir nuevos retos.

## **Experiencia**

**Mastransporte SPA** Programador Web PHP - Laravel

Febrero 2022 - Febrero 2023

Desarrollo web en PHP-Laravel. Manejo de diseño en HTML, JQuery, Bootstrap y CSS. Desarrollo de proyectos interactivos con Ajax. Planificación de tareas y cumplimiento de objetivos. diarios.

Consorcio – Agencia de seguros Programador Access – Sql Server (Práctica)

Octubre 2019 - Diciembre 2019

Desarrollo de aplicaciones en Access VBA. Manejo de diseño de aplicación. Estructura y mejoramiento del sistema interno.

#### Habilidades -

Dominio avanzado en la creación y diseño web, maquetando con destreza en ReactJs, Bootstrap, HTML, CSS y JavaScript.

Experiencia sólida trabajando con frameworks, destacando en especial Laravel 8 con PHP.

Profundo conocimiento en la estructura y mantenimiento de hardware, garantizando un rendimiento óptimo.

Destreza innata para el **aprendizaje rápido**, adaptándome con agilidad a nuevos entornos y desafíos.

Habilidad en la gestión de la adaptabilidad y flexibilidad, esenciales en entornos dinámicos.

#### Educación

Instituto Profesional - IPCHILE Analista programador computacional Estado: Titulado.

Marzo 2017 – Diciembre 2019

#### Referencias -

**Creaciones Vestuario Navarro** 

María Marihuan F. CreacionesNavarro@gmail.com

### Lenguajes

**PHP** HTML **CSS CSS Responsivo JavaScript** 

#### Framework's 11

Laravel **Bootstrap jQuery** 

MySql

#### Librerías

ReactJs **React Bootstrap** 

# Base de datos ¬r Herramientas·

**VS Code Dbeaver** Git Bash **MediBang Paint** ResponsivelyApp